臺灣高雄地方法院刑事判決           100年度審易字第2284號
公  訴  人  臺灣高雄地方法院檢察署檢察官
被      告  郭家富
            郭倩瑜
            鄭王月娥
            鄭淑汶
上列被告因傷害案件，經檢察官提起公訴（100 年度偵字第9932
號），本院判決如下：
    主  文
本件公訴不受理。
    理  由
一、公訴意旨略以：被告郭家富與被告郭倩瑜為祖孫關係，被告
    鄭王月娥與被告鄭淑汶則為母女關係，又雙方互為鄰居關係
    。被告郭家富於民國99年12月31日晚間7 時20分許，因不滿
    被告鄭淑汶將所有車牌號碼E4-2077 號自小客車停放在其位
    於高雄市○○區○○路122 巷23號之居處門前，而與被告鄭
    淑汶發生口角，嗣被告郭倩瑜、鄭王月娥於聽聞爭吵聲後，
    亦到場參與本件口角爭執，竟均基於傷害之犯意，被告郭家
    富持鐵棍，被告郭倩瑜、鄭王月娥、鄭淑汶等3 人則徒手互
    毆對方，又衝突過程中，告訴人高子軒為勸阻被告郭家富，
    亦遭被告郭家富持刀器劃傷，致告訴人高子軒、鄭淑汶、郭
    家富、郭倩瑜等人分別受有如附表所示之傷害。案經告訴人
    高子軒對被告郭家富提出告訴；告訴人鄭淑汶對被告郭家富
    、郭倩瑜提出告訴；告訴人郭家富對被告鄭王月娥、鄭淑汶
    提出告訴；告訴人郭倩瑜對被告鄭淑汶提出告訴。因認被告
    郭家富、郭倩瑜、鄭王月娥、鄭淑汶均涉犯刑法第277 條第
    1 項傷害罪嫌等語。
二、按刑法第277 條第1 項之傷害罪，依同法第287 條規定須告
    訴乃論。次按告訴乃論之罪，告訴人於第一審辯論終結前，
    得撤回其告訴；又告訴經撤回者，法院應諭知不受理之判決
    。法院為不受理之判決，得不經言詞辯論為之，刑事訴訟法
    第238 條第1 項、第303 條第3 款、第307 條分別定有明文
    。
三、經查，被告郭家富被訴前開傷害部分，業經告訴人高子軒、
    鄭淑汶於100 年8 月22日具狀撤回告訴；被告郭倩瑜被訴前
    開傷害部分，業經告訴人鄭淑汶於100 年8 月22日具狀撤回
    告訴；被告鄭王月娥被訴前開傷害部分，業經告訴人郭家富
    於100 年8 月26日具狀撤回告訴；被告鄭淑汶被訴前開傷害
    部分，業經告訴人郭家富、郭倩瑜於100 年8 月26日具狀撤
    回告訴，有調解筆錄1 份、撤回告訴聲請狀3 份在卷可稽，
    揆諸前開說明，爰不經言詞辯論，依刑事訴訟法第303 條第
    3 款規定，就上開被告4 人被訴部分均逕為諭知不受理之判
    決。
據上論斷，應依刑事訴訟法第303 條第3 款、第307 條，判決如
主文。
中    華    民    國   100    年    9     月    22    日
                  刑事第十庭    法  官  毛妍懿
以上正本證明與原本無異。
如不服本判決應於收受送達後10日內向本院提出上訴書狀，並應
敘述具體理由；如未敘述上訴理由者，應於上訴期間屆滿後20日
內向本院補提理由書（均須按他造當事人之人數附繕本）「切勿
逕送上級法院」。
中    華    民    國   100    年    9     月    22    日
                                書記官  陳蓉柔
附表：
┌──┬───┬───────────────────┐
│編號│被害人│所受傷勢情形                          │
├──┼───┼───────────────────┤
│1   │高子軒│左手第五指裂傷併淺屈肌腱及深屈肌腱斷裂│
├──┼───┼───────────────────┤
│2   │鄭淑汶│腦震盪、枕部多處紅腫、右手前臂挫擦傷8 │
│    │      │×2.5公分                             │
├──┼───┼───────────────────┤
│3   │郭家富│左小腿4×2公分擦傷                    │
├──┼───┼───────────────────┤
│4   │郭倩瑜│左手第五指之扭傷、右胸部紅14×10公分、│
│    │      │右上臂紅7 ×3 公分、右手前臂紅15×4 公│
│    │      │分、左足大拇趾瘀腫1×1公分            │
└──┴───┴───────────────────┘